【裁判字號】    92,再,9
【裁判日期】    920926
【裁判案由】    進口貨物核定稅則號別
【裁判全文】
臺北高等行政法院裁定                                  九十二年度再字第九號
    聲  請  人  岱輝興業有限公司
    代  表  人  甲○○董事）.
右聲請人因進口貨物核定稅則號別事件，對本院中華民國九十年十一月二十二日九十
年度訴字第五十三號裁定聲請再審。本院裁定如左：
    主  文
再審之聲請駁回。
再審聲請程序費用由再審聲請人負擔。
    理  由
一、按「再審之訴不合法者，行政法院應以裁定駁回之。」、「再審之訴應於三十日
    之不變期間內提起。」、「前項期間自判決確定時起算。」為行政訴訟法第二百
    七十八條第一項、第二百七十六條第一項、第二項前段所明定。依同法第二百八
    十三條規定，於確定裁定準用之。
二、本件聲請人因進口貨物核定稅則號別事件，不服本院九十年度訴字第五三號裁定
    ，聲請再審。經查，本院前開裁定於九十年十二月四日送達聲請人，有送達證書
    附卷可稽，聲請人未提起抗告，前開裁定已於九十年十二月二十五日確定，聲請
    人聲請再審之期間，應自九十年十二月二十六日起算，扣除在途期間十一日，迄
    九十一年二月四日已屆滿三十日，惟其遲至九十二年二月七日始聲請再審，有本
    院加蓋於訴狀上收文戳記所載日期可考，顯已逾越上開法定不變期間。又按再審
    之訴係對原確定終局判決或裁定聲明不服之方法，聲請人雖主張略以：其於九十
    二年一月十一日於本院網站發現九十年度訴字第一○八號判決內容，核與本件確
    定判決為同一訴訟標的業經上開判決撤銷原處分之案件，始知悉有行政訴訟法第
    二百七十三條第一項第十二款之再審事由，依同法第二百七十六條第二項但書規
    定再審之理由知悉在後者，應自知悉時起算聲請再審期間云云。惟查，本件原確
    定裁定係以通知原告（即再審聲請人）補正起訴程式而未補正為由，駁回原告之
    起訴，而聲請人所主張之再審事由，並非屬該確定裁定有行政訴訟法第二百七十
    三條第一項第十二款之事由，聲請人據以聲請再審，即與再審之要件不合，自亦
    無再審理由知悉在後之可言，聲請人聲請再審已逾法定不變期間，其聲請為不合
    法，應予駁回。至其主張之本案實體上理由，自無再予審酌之必要。
三、依行政訴訟法第二百八十三條、第二百七十八條第一項、第一百零四條、民事訴
訟法第九十五條、第七十八條，裁定如主文。
中      華      民      國    九十二    年      九    月    二十六      日
                       臺 北 高 等 行 政 法 院   第 五 庭
                                              審判長法官  張瓊文
                                                    法官  劉介中
                                                    法官  黃清光
右為正本係照原本作成。
如不服本裁定，應於送達後十日內向本院提出抗告狀（須按他造人數附繕本）。
中      華      民      國    九十二    年      九    月    二十六      日
                                                  書記官  楊子鋒


司法院資訊處製作；財團法人民間司法改革基金會備份。
